臺灣高雄地方法院民事判決　　　　　 110年度雄簡字第2104號
原　　　告　楊曜宇　
訴訟代理人　楊瑞隆　
被　　　告　黃薰緯　
上列當事人間請求損害賠償事件，本院於民國110 年12 月22 日
言詞辯論終結，判決如下：
    主  文
被告應給付原告新臺幣伍萬柒仟壹佰肆拾元。
原告其餘之訴駁回。
訴訟費用由被告負擔二分之一，餘由原告負擔。
本判決第一項得假執行。被告如以新臺幣伍萬柒仟壹佰肆拾元為
原告供擔保後得免假執行。
    事實及理由
一、本件被告經合法通知，未於言詞辯論期日到場，核無民事訴
    訟法第386 條所列各款情形，爰依原告之聲請，由其一造辯
    論而為判決。
二、原告主張：被告於民國110 年4 月10日4 時40分許駕駛車號
    為ZP-2770 號自小客車，衝撞原告停放在高雄市○○區○○
    路000 號前停車格之自小客車（車牌號碼0000-00 號，下稱
    系爭車輛），造成系爭車輛嚴重毀損（下稱系爭事故），已
    無修復之可能，故原告自行將系爭車輛報廢。原告所受損害
    如下：系爭車輛市價為新臺幣（下同）8 萬元、系爭車輛拖
    至廢棄廠費用2,500 元、該段期間無車可用之代步費2 萬元
    （計算式：每日以2,000 元計算，共20日）、系爭車輛無法
    移動在路邊停車格之停車費2,640 元、精神慰撫金2 萬元，
    爰依民法第184 條第1 項前段、第191 之2 條之損害賠償請
    求權，提起本訴等情，並聲明：被告應給付原告125,140 元
    。
三、被告未於言詞辯論期日到場，亦未提出書狀作任何聲明或陳
    述。
四、得心證之理由：
  ㈠原告主張被告於上開時、地駕駛自小客車，衝撞原告停放路
    邊停車格內之系爭車輛，造成系爭車輛受損等情，已提出行
    車執照、車輛異動登記書、系爭車輛購入價格及現市場行情
    查詢資料、系爭車輛報廢後換取廢鐵價格及拖吊費估價單、
    停車費繳費證明等件為證（本院卷第85-111頁），並有本院
    就系爭事故依職權調取高雄市政府警察局交通警察大隊函檢
    附道路交通事故初步分析研判表、道路交通事故現場圖、道
    路交通事故調查報告表㈠㈡-1、交通事故照片等件在卷可稽
    （本院卷第71-81 頁）；又被告經合法通知，就原告主張之
    上開事實，未於言詞辯論期日到庭或提出書狀作有利於己之
    聲明或陳述，是依上開調查證據之結果，堪信原告主張被告
    未注意車前狀況，致衝撞原告之系爭車輛，造成系爭車輛受
    有損害，應屬真實。
  ㈡按汽車、機車或其他非依軌道行駛之動力車輛，在使用中加
    損害於他人者，駕駛人應賠償因此所生之損害，民法第191
    條之2 前段定有明文。又汽車行駛時，駕駛人應注意車前狀
    況及兩車並行之間隔，並隨時採取必要之安全措施，道路交
    通安全規則第94條第3 項前段亦有規定。被告駕車自應知悉
    並注意遵守上開交通安全規範，而系爭事故發生地點之天候
    、路況既無任何障礙而不能注意之情事，被告當時之智識、
    能力，亦未見有何不能注意之情形，被告猶因故未能妥適控
    制方向盤致生系爭事故，堪認被告就系爭事故之發生，應負
    完全之過失責任。
  ㈢復按負損害賠償責任者，除法律另有規定或契約另有訂定外
    ，應回復他方損害發生前之原狀。因回復原狀而應給付金錢
    者，自損害發生時起，加給利息；又不能回復原狀或回復顯
    有重大困難者，應以金錢賠償其損害，民法第213 條第1 項
    、第215條分別有所規定。所謂回復顯有重大困難者，係指
    回復原狀需時過長、需費過鉅或難得預期之結果之情形而言
   （ 最高法院84年度台上第1242號判決意旨參照）。經查，系
    爭車輛為96年1 月出廠（本院卷第85頁），迄至事故發生時
    已使用逾10年；又與系爭車輛車況相近之自用小客車，現今
    之市場交易價格僅為6 萬元，業經原告陳報在卷（本院卷第
    87頁），併觀該車之毀損程度甚鉅（本院卷第93-97 頁），
    堪認系爭車輛所受損害，已達認其回復原狀需費過鉅、回復
    原狀顯有重大困難之程度，原告自得請求被告給付系爭車輛
    之價值利益即該車市價6 萬元。
  ㈣再按基於同一原因事實受有損害並受有利益者，其請求之賠
    償金額，應扣除所受之利益，民法第216 條之1 亦有明文，
    是系爭車輛於系爭事故後，業於110 年4 月20日報廢，有車
    輛異動登記書為證（本院卷第85頁），原告將系爭車輛報廢
    後，已換取廢鐵價8,000 元（本院卷第99頁），則原告可請
    求系爭車輛毀損之賠償金額當扣除報廢可獲得之利益，即為
    5 萬2,000 元【計算式：6 萬元（系爭車輛於系爭事故時之
    市價）─8,000 元（系爭車輛報廢獲得之利益）＝5 萬2,00
    0 元】。
  ㈤末按損害賠償，除法律另有規定或契約另有訂定外，應以填
    補債權人所受損害及所失利益為限。依通常情形，或依已定
    之計劃、設備或其他特別情事，可得預期之利益，視為所失
    利益，民法第216 條定有明文。經查，原告另主張系爭車輛
    拖至廢棄廠費用2,500 元、系爭車輛無法移動在路邊停車格
    之停車費2,640 元、代步費2 萬元等節，業經提出估價單及
    停車費繳費證明在卷為證（本院卷第99-111頁），本院審酌
    被告於車禍事故發生後，本應積極處理系爭車輛拖吊、修繕
    或報廢事宜，倘原告已知被告無意協助處理善後，即得自行
    辦理拖吊、報廢事宜，從而，本院認原告合理等候被告回覆
    期間之停車費用、自行處理拖吊費用，既有支出單據為憑，
    自應由被告負擔，故原告此部分之主張洵屬有據，應予准許
    。至原告主張2 萬元之代步費部分，原告既無提出相關支出
    單據，亦未能明確說明、舉證代步之里程數、交通工具種類
    以實其說，則此部分之主張難認為有理由。
  ㈥另原告主張因本件車禍受有精神上痛苦，故請求精神慰撫金
    2 萬元。惟按故意或過失，不法侵害他人之權利者，負損害
    賠償責任；不法侵害他人之身體、健康、名譽、自由、信用
    、隱私、貞操，或不法侵害其他人格法益而情節重大者，被
    害人雖非財產上之損害，亦得請求賠償相當之金額，前二項
    規定，於不法侵害他人基於父、母、子、女或配偶關係之身
    分法益而情節重大者，準用之，民法第184 條第1 項前段、
    第195 條第1 項前段、第195 條第3 項分別定有明文。準此
    ，我國法得以請求精神慰撫金者，僅以人格權受損害者為限
    ，申言之，依侵權行為法律關係得請求精神慰撫金者，以遭
    他人不法侵害身體、健康、身分等人格上權利為限。而本件
    原告主張遭受損害之權利為車損係屬財產權，而非人格權，
    不符前述民法第195 條第1 項所定得請求非財產上損害之要
    件，是原告此部分請求，即無理由。
  ㈦從而，原告請求被告賠償57,140元（計算式：5 萬2,000 ＋
    2,500 ＋2,640 ＝57,140）範圍內為有理由，逾此範圍則無
    理由，應予駁回。
五、綜上所述，原告依民法侵權行為之法律關係，請求被告給付
    57,140元，為有理由，應予准許，逾此部分之請求，為無理
    由，應予駁回。
六、本件原告勝訴部分，係依民事訴訟法第427 條第1 項規定適
    用簡易程序所為被告敗訴之判決，爰依同法第389 條第1 項
    第3 款規定，應依職權宣告假執行，並依同法第436 條第2
    項準用第392 條第2 項，依職權為被告預供擔保，得免為假
    執行之宣告。
七、訴訟費用負擔之依據：民事訴訟法第79條。
中    華    民    國   111     年    1     月    19   日
                  高雄簡易庭  法      官   鄧怡君
以上正本係照原本作成。
如對本判決上訴，須於判決送達後20日內向本院提出上訴狀。如
委任律師提起上訴者，應一併繳納上訴審裁判費。
中    華    民    國   111    年    1     月    19    日
                              書  記  官   吳語杰